【裁判字號】    91,訴,1367
【裁判日期】    921219
【裁判案由】    詐欺等
【裁判全文】
臺灣板橋地方法院刑事判決                      九十一年度訴字第一三六七號
    公  訴  人  臺灣板橋地方法院檢察署檢察官
    被      告  丁○○
                己○○
                甲○○
                丙○○
    右     一
    選任辯護人  姜明遠律師
                洪維煌律師
右列被告因詐欺等案件，經檢察官提起公訴（九十一度偵字第九二三二號），本院判
決如左：
    主  文
丁○○連續幫助常業詐欺，累犯，處有期徒刑貳年。扣案如附表一、二所示之物均沒
收；另犯罪財物新台幣壹萬貳仟元沒收之，如全部或一部不能沒收時，以其財產抵償
之。
甲○○共同連續洗錢，處有期徒刑伍月，如易科罰金以佰元折算壹日，緩刑年。
扣案如附表一、二所示之物均沒收；另犯罪所得財物新台幣壹萬貳仟元沒收之，如全
部或一部不能沒收時，以其財產抵償之。
丙○○共同常業詐欺，處有期徒刑壹年貳月。扣案如附表三所示之物均沒收；另犯罪
所得財物新台幣一百四十萬零九千九百六十五元沒收之，如全部或一部不能沒收時，
以其財產抵償之。
己○○無罪。
    事  實
一、丁○○（綽號三哥）前於民國八十六年二月二十六日因妨害風化案件經臺灣臺北
    地方法院判處有期徒刑六月確定，於八十六年五月十三日經臺灣高等法院判決上
    訴駁回確定，於八十六年七月三十日易科罰金執行完畢，詎仍不知悔改，其能預
    見提供自己或他人帳戶予他人使用，足以掩飾或隱匿他人重大犯罪所得財物，並
    基於洗錢之概括犯意及幫助他人犯常業詐欺之故意，於報紙刊登廣告以一千二百
    元至一千五百元之代價，向不特定人收購人頭帳戶，並自九十一年四月初起，以
    每月新台幣（下同）三萬二千元僱用與其具有洗錢之概括犯意聯絡之甲○○及另
    不知情之己○○（詳後述），而甲○○除與己○○提供本身金融帳戶供丁○○販
    賣外，甲○○並負責於不特人依報紙廣告聯絡欲販售人頭帳戶時，即至約定地點
    ，與該不特定人交易，而蒐購該人之提款卡、存摺等物並交回丁○○收執，丁○○再以每本存摺三千元至四千元不等之代價，在不詳地點出賣給綽號「小林」之
    成年男子及其他不特定人。期間丁○○將己○○在聯邦商業銀行板橋分行所設立
    000000000000號帳戶存摺及提款卡，持交甲○○在不詳時地以四千
    元之價格販售予綽號「小林」之成年男子，另於九十一年五月十四左右，再由丁○○指示甲○○在台北市○○路與民生東路口，以八千元之代價販賣交付「聯邦
    銀行帳號00000000000之八（戶名黃琮翔）」及「泛亞商業銀行帳號
    00000000000（戶名薛全明）」存摺各乙本予綽號「小林」及丙○○
    ，以供「小林」及丙○○等人於從事常業詐欺之不法犯行時，以他人帳戶作掩飾
    或隱匿重大犯罪所得財物之用，而丁○○因之幫助「小林」等人從事常業詐欺之
    犯行。
二、丙○○與綽號「小林」及化名「范泓泉」、「李國榮」之不詳成年男子基於以意
    圖為自己不法所有之犯意聯絡，由綽號「小林」之成年男子在網路上虛設中古汽
    車買責之網站，偽以買買汽車為詐術，使不特定人不知有詐，於上網訂購中古車
    輛後，因之陷於錯誤，將車款匯入「小林」所指示之帳戶內，再由丙○○在不特
    定提款機提領而詐取該款項。嗣於九十一年四月中旬左右，適有戊○○（起訴書
    誤為庚○○）見及該電腦網站刊登車型Ｓ─３２０賓士中古車乙輛待售，遂依該
    網站所登電話，先後以行動電話0000000000號、000000000
    0號與化名「范泓泉」、「李國榮」之成年男子聯絡購車後，即陷於錯誤，依該
    二人指示於九十一年五月二日在華信商業銀行中壢分行設立000000000
    00000號帳戶，並於當日匯入購車款一百四十一萬元，後於當日綽號「小林
    」等人即偽以華信商業銀行人員以電話向戊○○告知需重新輸語音轉帳密碼為由
    套取該帳戶密碼後，即以語音轉帳方式，將戊○○前開華信商業銀行中壢分行帳
    戶內之一百四十萬零九千九百六十五元轉帳匯入前向丁○○所購入之己○○在聯
    邦商業銀行板橋分行所設立之000000000000號帳戶內，復於翌日即
    九十一年五月三日上午九時五十三分十九秒間至十時三十一分三十九秒間，由丙○○在三重市○○路○段十號之聯邦商業銀行提款機，持前開所購己○○之聯邦
    商業銀行板橋分行帳戶提款卡，接續盜領前開款項一空，而遂行其等詐欺行為。
    丙○○與綽號「小林」及化名「范泓泉」、「李國榮」之不詳成年男子即以此方
    式掩飾因自己重大犯罪所得財物，並以詐欺之所得收入賴以維生，恃此為業。
三、嗣經戊○○（起訴書誤為庚○○）多次要求交付汽車未果，始知受騙，經其配偶
    庚○○及聯邦銀行板橋分行報警處理後，經警通知己○○到案說明，己○○於九
    十一年五月二十日二十一時許偕同甲○○至警局說明，嗣：
  (1)甲○○於警局中主動提出丁○○交其預備販售之臺灣中小企業銀行空白支票二張
    、臺北國際商業銀行空白支票三張、彰化商業銀行空白支票四張、聯邦商業銀行
    空白支票二張、羅濟彥之郵局儲金簿乙本、印章乙枚、華南商業銀行提款卡二枚
    、世華商業銀行提款卡二枚、臺灣企銀提款卡乙枚及黃琮翔身分證影本乙張（如
    附表一）並自白犯行；
  (2)甲○○於九十一年五月二十二日下午五時許，復帶同警員持搜索票至丁○○位於
    台北縣土城市○○路○段五十四號三樓租屋處，查得丁○○，並扣得如附表二所
    示之物；
  (3)再由丁○○以電話佯約綽號「小林」者後，經甲○○於同日下午十五時許帶同警
    員至台北縣三重市○○路○段七十八號天台廣場前，查獲依約而來之丙○○，並
    由其身上起出泛亞商業銀行存款簿乙本、提款卡乙枚，誠泰商業銀行提款卡乙枚
    、聯邦商業銀行存款簿乙本（如附表三）等物。另經警向聯邦商業銀行調取九十
    一年五月三日在三重市聯邦商業銀行前提款機監視器所錄製之提款人影帶後，而
    復查獲上情。
四、案經臺北縣政府警察局板橋分局移送臺灣板橋地方法院檢察署檢察官偵查起訴。
    理  由
甲、有罪部分：
壹、認定犯罪事實所憑之證據及理由：
一、被告丁○○及甲○○部分：
（一）右揭事實欄一之事實，迭據被告丁○○於警偵訊及本院審理中自白不諱（詳警
      詢卷第一頁至第二頁、本院審理卷一第五十五頁、第一０一頁），並有被告丁○○自承係其所有預備販售之如附表一、二所示之空白支票、存款簿、提款卡
      等物扣案可佐。
（二）又被告甲○○於九十一年五月二十日警詢中供承：伊於九十一年四月初受雇於
      被告丁○○，因伊受雇涉嫌詐騙他人財物綽號「三哥」之男子，為其從事洗錢
      工作，與友人己○○偕同到組說明，並主動交付臺灣中小企業銀行支票空白二
      張、臺北國際商業銀行空白支票三張、彰化商業銀行空白支票四張、聯邦商業
      銀行空白支票二張、羅濟彥之郵局儲金簿乙本、印章乙枚、華南商業銀行提款
      卡二枚、世華商業銀行提款卡二枚、臺灣企銀提款卡乙枚及黃琮翔身分證影本
      乙張等語，並有前開如附表一所示空白支票、存摺、印章及提款卡等物扣案可
      稽。再被告甲○○於九十一年五月二十二日警詢中復供謂：約一星期前有送二
      存簿、提款卡、印章至台北市○○路、民生東路口西餐廳門口給小林之男子，
      收取八千元，自被告丙○○身上所查獲泛亞銀行薛全明存款簿、提款卡，誠泰
      商業銀行提款卡、聯邦商業銀行黃琮翔存款簿等物，即係被告丁○○交伊送出
      去者等語，而於本院審理中仍指稱：伊有次去台北市○○○路附近餐廳賣帳戶
      給客戶時，有看到被告丙○○在客戶旁邊，伊交給客戶一包東西等語（本院審
      理卷一第一０二頁）；並核諸被告丁○○於警偵訊及本院審理中先後所供承：
      甲○○在警局所主動交付之空白支票、存款簿、提款卡及印章等物，係伊欲轉
      售他人圖利者，己○○之聯邦商業銀行帳戶係以四千元轉售予乙名綽號「小林
      」之男子，係由甲○○所送，另在被告丙○○身上所查獲泛亞銀行存款簿乙本
      、提款卡乙枚，誠泰商業銀行提款卡乙枚、聯邦商業銀行存款簿乙本，係伊所
      販售，伊覺得甲○○比較機伶，如顧客看到報紙，與伊聯繫，伊會告訴甲○○
      到指定地點，向顧客以一千元至一千五百元之價格收取帳戶，另要賣帳戶者亦
      會與伊所僱用的甲○○、己○○一起到銀行去辦理開戶，如果買帳戶的顧客，
      也是指派甲○○去送，並收取三千到四千元等情（警詢卷第一、二頁及本院審
      理卷一第一０一頁、卷二〈九十二年七月七日訊問筆錄第三頁〉）。是足證被
      告甲○○確自九十一年四月初即至同年五月二十日受僱於被告丁○○，並依丁○○指示蒐購及販售人頭帳戶無疑。
（三）復依被告丁○○於本院調查中供謂：伊登報紙購買戶頭，因為看到有人在買戶
      頭，伊是以一千元或一千五百元買入，以三千元賣出，都是登報紙找購買之人
      ，伊買進有三、四十個戶頭，賣出三、四個戶頭，買進時，對方要提供印章、
      存摺及提款卡，伊也把這些東西交給要買的人，伊不知道購買者為誰，伊知道
      購買者可能要做非法用途等語（本院審理卷一第五五頁），並參佐被告丁○○
      本身，前於八十九年九月至九十年七月十一日止，即利用民眾因為在銀行信用
      不佳或需小額貸款創業之際，以偽辦貸款之詐術，向不特定人詐取財物並以之
      為常業，且亦以人頭帳戶作為掩飾因自己犯常業詐欺罪所得之事實，業經本院
      於九十一年十二月三日以九十年度訴字第一八四六號判決判處有期徒刑四年在
      案，此有該案判決書可稽，復為被告丁○○所不爭，足徵被告丁○○就所販賣
      人頭帳戶係常業詐欺集團者所買受，用以掩飾因該常業詐欺集團犯常業詐欺罪
      所得之用者，應知之綦詳，且其對該常業詐欺集團之常業詐欺犯行，容具有幫
      助之犯意，亦可是認。
（四）另依諸被告甲○○於本院調查中所自承：伊於上班二週後，被告丁○○有告訴
      伊（指買賣人頭帳戶之事），但伊已做了就繼續做下去，交易幾次之後，知道
      不簡單，大概知道整個情形，曾與人家約好在銀行見面，對方在銀行外面拿存
      摺給伊等語（本院審理卷一第一０一頁、卷二〈九十二年七月七日訊問筆錄第
      三頁〉），可知被告甲○○對於其雇主丁○○係從事人頭帳戶買賣之事宜，既
      知之綦詳，且就買受該人頭帳戶者，係為掩飾、隱匿重大犯罪所得財物之洗錢
      目的者，當亦有所認識，然其猶願繼續受僱於被告丁○○並依其指示從事人頭
      帳戶之蒐購及買賣，則其與被告丁○○就掩飾、隱匿他人重大犯罪所得之洗錢
      犯行部分，具有犯意聯絡及行為分擔，要無置疑。被告甲○○於本院審理中改
      稱係自九十一年五月初受僱於丁○○，並辯稱不知所出賣人頭帳戶係作何使用
      者云云，洵非可採。
（五）又向被告丁○○購買人頭帳戶之綽號「小林」者確與被告丙○○從事偽以中古
      汽車買賣之常業詐欺犯行，並以前開人頭帳戶供作掩飾或隱匿犯罪所得之用，
      亦詳如後述。
（六）綜上，被告丁○○共同洗錢及幫助常業詐欺、被告甲○○共同洗錢之犯行，罪
      證明確，均堪認定。
二、被告丙○○部分：
（一）證人即被害人戊○○於本院調查中指陳：渠在中華電信網站看到中古車的訊息
      ，想買一部賓士三二０中古車，是與一名自稱「范泓泉」之男子聯繫，都是以
      行動電話0000000000與他聯絡，另有一名自稱「李國榮」之男子，
      也是以行動電話0000000000號與他聯絡，他們二人均指定要在華信
      銀行開戶，因該名李國榮之男子自稱他是華信銀行的職員，車子也是台北的華
      信銀行拖回來的，渠均未看過車子，渠在華信銀行中壢分行開乙存帳戶，有在
      開戶當天晚就存入一百四十一萬元，渠有設密碼，未告訴其他人，當天華信銀
      行打電話要渠再重新輸入一次，渠有向總行確認，要轉帳一定要經過渠的同意
      ，結果隔天就被轉帳提空，僅餘三十五元等語綦詳，並有證人之配偶庚○○於
      警詢中所提出戊○○於九十一年五月二日在華信商業銀行所開設000000
      0000000之五號帳戶，其內列載九十一年五月二日存入一萬元及一百四
      十萬元，而於九十一年五月三日跨行轉帳一百四十萬零九千九百六十五元至0
      00000000000號帳戶等存摺出入明細等在卷可佐（附於警詢卷第二
      十七頁）。而前開000000000000號帳戶係己○○於聯邦商業銀行
      板橋分行所開設乙節，業經被告己○○供明在卷（詳警詢卷第十二頁反頁），
      且該帳戶之存款簿係由被告丁○○持交被告甲○○出售予綽號「小林」之人，
      並甲○○於交付該存款簿時，被告丙○○係在「小林」者之身旁等節，復據被
      告丁○○及甲○○供述如前。
（二）又於九十一年五月三日上午九時五十三分十九秒、九時五十七分十七秒、二十
      二秒、十時二十九分三十七秒、十時三十一分三十九秒，在三重市○○路○段
      十號聯邦商業銀行提款機，持己○○前開聯邦商業銀行板橋分行000000
      000000號帳戶提款卡提領前開一百四十萬餘之人，經該提款機之監視錄
      影帶所攝錄，此有經警所調取前開錄影帶後所翻拍相片附於偵查卷可稽（偵查
      卷第五十一頁至第五十三頁），而觀諸前開相片中之人雖故戴帽以遮掩其頭部
      及上半之臉部，然稽其所露出之臉型、鼻部、嘴部之特徵與被告丙○○幾乎相
      同，且經本院將被告丙○○於本院調查中模擬該相片姿勢所拍攝相片（本院受
      命法官於九十二年七月七日當庭諭知法警所拍攝）併同前開錄影帶所翻拍相片
      送請法務部調查局鑑定結果，經該局以彩色複印機調整當事人臉部至相近似大
      小比例複印，比對、分析上述送鑑資料照片當事人臉部外露可見之部分特徵，
      認二者嘴部均外凸、下唇較下唇厚、左耳型皆相似等情，有該局九十二年十月
      二十一日調科柒字第０九二００三七七八三０號鑑定通知書在卷可考（附於本
      院Ｂ卷第二七八頁）。足證被告應係前開監視錄影帶所拍攝提款之人無疑。
（三）再者本案查獲經過如下：
   (1) 因曾興烈多次要求交付汽車未果，始知受騙，經其配偶庚○○及聯邦銀行板橋
      分行報警處理後，經警通知己○○到案說明，己○○於九十一年五月二十日二
      十一時許偕同甲○○至警局說明。
   (2) 甲○○於九十一年五月二十二日下午五時許，復帶同警員持搜索票至丁○○位
      於台北縣土城市○○路○段五十四號三樓租屋處，查得丁○○。
   (3) 再由丁○○以電話佯約綽號「小林」者後，經甲○○於同日下午十五時許帶同
      警員至台北縣三重市○○路○段七十八號天台廣場前，查獲依約而來之丙○○
      ，並由其身上起出泛亞商業銀行存款簿乙本、提款卡乙枚，誠泰商業銀行提款
      卡乙枚、聯邦商業銀行存款簿乙本（如附表三）等物。
    以上互核被告己○○、甲○○、丁○○及丙○○及告訴人庚○○之警詢筆錄甚明
    。並據證人即查獲本案之警員李宏貞於檢察官偵查中證述：是丁○○稱他的存摺
    是賣給「小林」的，而在查獲當時剛好有「小林」打電話來，所以透過甲○○約
    小林在天台見面，而當時「小林」是派丙○○到天台來；查獲時（指丙○○）甲○○站在廣場，渠等躲在商店內，而丙○○是主動與甲○○見面，所以渠等才出
    來查他的身分證，而他手上正好有存摺等物等情綦詳（偵查卷第四十九頁正反頁
    ）。即被告丙○○於檢察官偵查中就此節，亦陳稱：伊係依「陳先生」交辦前去
    天台的，而甲○○剛好是「陳先生」所指的特徵，所以伊才前去，但警員就出來
    等語無訛（同上偵查卷第五十頁）。
（四）是依諸（一）所述，足見綽號「小林」與及化名「范泓泉」、「李國榮」之不
      詳成年男子組成常業詐欺集團，由綽號「小林」之成年男子在網路上虛設中古
      汽車買賣之網站，偽以買買汽車為詐術，使不特定人不知有詐，於上網訂購中
      古車輛後，因之陷於錯誤，將車款匯入「小林」所指示之人頭帳戶內，「小林
      」等人即以此恃之生，以之為常業，且以該人頭帳戶掩飾此自己重大犯罪所得
      ，要屬無疑。再互核（二）（三）所述各節，被告丙○○除負責自人頭帳戶提
      領所詐得之款項外，亦參與「小林」之常業詐欺集團之收集人頭帳戶行為亦甚
      至明。否則，焉有甲○○販售人頭帳戶予「小林」者時，被告丙○○跟隨在旁
      ，復於丁○○及甲○○依警指示要約「小林」見面時，亦係由被告丙○○出面
      赴約之理。從而，被告丙○○就綽號「小林」與化名「范泓泉」、「李國榮」
      者，所從事常業詐欺及洗錢之犯行當無不知之理，其與該等人間具有犯意聯絡
      及行為分擔，洵無置疑。
（五）綜上，被告丙○○常業詐欺及洗錢之犯行 ，亦事證明確，堪以認定。
（六）對被告丙○○及其辯護人之辯解，本院之判斷：
  (1)、被告丙○○及其辯護人辯稱：被告丙○○係受僱於「陳先生」之人而非「小林
      」，且被告受僱於「陳先生」者所從事業務係文件收送，被告不懂電腦，不會
      設立網站，另偵查卷第五十一頁至第五十三頁九十一年五月三日監視錄影帶所
      拍攝相片並非被告，蓋該相片之人係短髮，而被告於九十一年五月二十二日為
      警查獲當時，係蓄留長髮，被告顯不可能於短短十九日間即能由短髮變成長髮
      云云。
  (2)、惟查，姓名僅係代號，可隨時改變或對不同人以不同姓氏自稱，故難因姓名相
      異，即認其人確非同一。而按被告甲○○販售人頭帳戶予「小林」者時，被告
      丙○○跟隨在旁，另丁○○及甲○○依警指示要約「小林」見面時，亦係由被
      告丙○○出面赴約之事實，均如前（四）所述，則由此研判，被告丙○○所指
      「陳先生」應與「小林」係同一人，實難因該人所自稱之姓名有異，而遽謂係
      屬二人。另被告丙○○於九十一年五月二十二日經警查獲時，係蓄留長髮，固
      有為警查獲斯時所拍攝相片附卷可憑（警詢卷第五十五頁），惟於九十一年五
  月三日上午九時五十三分十九秒至十時三十一分三十九秒間，在聯邦商業銀行
      提款機，持己○○前開聯邦商業銀行板橋分行帳戶提款卡提款者，係戴帽遮掩
      頭部及上半臉部乙節，亦如前述，故被告丙○○所蓄長髮非不得挽入帽內，從
      而亦難依此遽為被告有利之認定。其所辯各節，洵難採信，殊無可採。
貳、論罪科刑之理由：
一、被告丁○○及甲○○部分：
（一）綽號「小林」與化名「范泓泉」、「李國榮」之不詳成年男子與丙○○（其論
      罪科刑部分詳後述）等人以詐欺為常業，被告丁○○以幫助常業詐欺之犯意，
      販賣人頭帳戶供渠掩飾此重大犯罪所得，而參與渠等所組成之詐騙集團之常業
      詐欺犯罪構成要件以外之行為，故核被告丁○○所為，係犯刑法第三十條第一
      項、第三百四十條之幫助常業詐欺罪及洗錢防制法第九條第一項之洗錢罪。被
      告丁○○所犯幫助常業詐欺之行為，既屬幫助犯，應依刑法第三十條第二項之
      規定，減輕其刑。
（二）至被告甲○○受僱於丁○○而販售人頭帳戶予「小林」之常業詐欺集團以供渠
      等掩飾此重大犯罪所得，核其所為係犯洗錢防制法第九條第一項之洗錢罪。
（三）又被告丁○○、甲○○提供帳戶掩飾隱匿他人常業詐欺罪所得財物，即屬洗錢
      防制法所規範洗錢罪之掩飾因他人重大犯罪所得財物之構成要件行為（參見洗
      錢防制法第二條第二款、第三條第一項第五款），而非僅「幫助」，且其二人
      就洗錢部分，有犯意之聯絡及行為之分擔，故應論以洗錢罪之共同正犯。公訴
      意旨認其二人就此部分係屬幫助犯云云，尚有誤解，附此敘明。又被告二人犯
      罪後，洗錢防制法業於九十二年二月八日修正公布生效，於九十二年八月八日
      開始施行，依修正後之洗錢防制法第二條第二款、第九條第二項之規定，掩飾
      他人因重大犯罪所得財物，係處「七年以下有期徒刑，得併科新臺幣五百萬元
      以下罰金」；然修正前之洗錢防制法就上開犯行，僅係規定處「五年以下有期
      徒刑，得併科新臺幣三百萬元以下罰金」；比較新舊法結果，以裁判前之法律
      即舊法有利於被告，依刑法第二條第一項但書之規定，應適用修正前之洗錢防
      制法之規定，即被告二人提供帳戶掩飾隱匿他人常業詐欺罪所得財物，係犯修
      正前之洗錢防制法第九條第一項之洗錢罪。
（四）另被告丁○○提供販售人頭帳戶之行為，同時觸犯上開刑法第三十條第一項、
      第三百四十條之幫助常業詐欺取財罪及洗錢防制法第九條第一項之洗錢罪，故
      被告丁○○以一行為觸犯上開二罪名，為想像競合犯，應依刑法第五十五條前
      段規定，從一重之幫助常業詐欺罪處斷。
（五）再被告丁○○前後多次幫助常業詐欺取財與洗錢之犯行，及被告甲○○多次洗
      錢犯行，均各時間緊接，犯罪構成要件各相同，所犯罪名又皆屬同一，顯分別
      係基於概括犯意反覆為之，應依刑法第五十六條連續犯之規定，各論以一罪，
      並均加重其刑。
（六）再查，被告丁○○有如事實欄所示之論罪科刑執行完畢之情形，有臺灣高等法
      院被告全國前案紀錄表在卷可稽，其於有期徒刑執行完畢五年以內再犯本件有
      期徒刑以上之罪，為累犯，依法遞加其刑。而就連續幫助常業詐欺部分，併依
      刑法第七十一條第一項之規定，先加後減之。
（七）復者被告甲○○於警詢及本院審理中先後自承受雇於被告丁○○從事洗錢及販
      售人頭帳戶等事實，顯已於偵查及審理中自白洗錢之犯行，故應依修正前洗錢
      防制法第九條第四項後段之規定，減輕其刑，並依法先加後減之。
（八）爰審酌被告丁○○前即因於八十九年九月至九十年七月十一日止，利用民眾因
      為在銀行信用不佳或需小額貸款創業之際，以偽辦貸款之詐術，向不特定人詐
      取財物並以之為常業，且亦以人頭帳戶作為掩飾因自己犯常業詐欺罪所得之事
      實，而經本院於九十一年十二月三日以九十年度訴字第一八四六號判決判處有
      期徒刑四年在案，竟於前案審理中，復自九十一年四月初至同年五月二十日間
      ，再基於幫助常業詐欺之犯意，販售人頭帳戶供常業詐欺集團掩飾重大犯罪所
      得，而以此方式洗錢，顯不知悔悟，另被告甲○○僅係受僱人，且自白犯行，
      尚有悔意，並彼二人各自素行狀況、犯罪時間長短、所生危害、犯後態度等一
      切情狀，分別量處如主文所示之刑，被告甲○○部分並諭知易科罰金之折算標
      準。又被告甲○○未曾受有期徒刑以上刑之宣告，有臺灣高等法院被告全國前
      案紀錄乙份在卷足憑，其因一時失慮致罹刑章，經此偵、審暨科刑教訓當知所
      警惕，信無再犯之虞，本院因認上開對被告甲○○宣告之刑以暫不執行為適當
      ，爰併宣告緩刑三年，以啟自新。
（九）至如附表一、二所示之物，均係被告丁○○所有，而除筆記、帳冊係供被告二
      人犯罪所用之物外，其餘物品均係供本案犯罪預備之物，業據被告丁○○供述
      明確，併依刑法第三十八條第一項第二款規定宣告沒收。另渠二人販售人頭帳
      戶計一萬二千元，係渠共同犯洗錢罪所得之財物，均併依修正前洗錢防制法第
      十二條第一項規定宣告沒收之，如全部或一部不能沒收時，以其財產抵償之。
      至另扣案如附表四所示之物，難認與被告二人所犯本案有涉，礙難為沒收之諭
      知，合此說明。
二、被告丙○○部分：
（一）核被告丙○○所為，係犯刑法第三百四十條之常業詐欺罪及修正後洗錢防制法
      第九條第一項之掩飾因自己重大犯罪所得財物罪。查被告行為後，洗錢防制法
      業於九十二年二月六日修正公布，並於同年八月六日施行，依修正後洗錢防制
      法第九條第一項規定：「犯第二條第一款（即掩飾或隱匿因自己重大犯罪所得
      財物或財產上利益）之罪者，處五年以下有期徒刑，得併科新臺幣三百萬元以
      下罰金」，與修正前洗錢防制法第九條第一項規定：「洗錢（即掩飾或隱匿因
      自己或他人重大犯罪所得財物或財產上利益）者，處五年以下有期徒刑，得併
      科新臺幣三百萬元以下罰金」，兩者相較，其刑度相同，新法並無不利於被告
      ，依刑法第二條第一項前段規定，自應適用裁判時之法律即修正後洗錢防制法
      第九條第一項規定處斷。被告丙○○與綽號「小林」與及化名「范泓泉」、「
      李國榮」之不詳成年男子間，具犯意聯絡及行為分擔，為共同正犯。又被告丙○○與「小林」等人以他人之帳戶掩飾渠等常業詐欺之犯行，所犯洗錢及常業
      詐欺之二罪間，具有方法結果之牽連關係，依刑法第五十五條後段，從一重之
      常業詐欺罪處斷。
（二）爰審酌被告丙○○僅受雇於常業詐欺集團，擔任收購人頭帳戶及提領詐欺所得
      款之行為，所參與犯罪情節尚非重大，及其參與之期間非長，及其他素行狀況
      、對被害人所生危害、犯後態度等一切情狀，量處如主文所示之刑。
（三）如附表三所示之物，係「小林」之常業詐欺集團所有，供與被告丙○○共同犯
      本案之預備之物，應足認定，併依刑法第三十八條第一項第二款規定宣告沒收
      。至向被害人戊○○所詐得財物一百四十萬零九千九百六十五元，亦係屬犯洗
      錢罪所得之財物，併依修正後洗錢防制法第十二條第一項規定沒收之，如全部
      或一部不能沒收時，以其財產抵償之。
、不另為無罪諭知部分：
一、公訴意旨另認被告甲○○前開所為，亦涉犯刑法第三十條、第三百四十條之幫助
    常業詐欺罪嫌等語。訊據被告甲○○堅詞否認有幫助常業詐欺罪之犯行。
二、按刑法第三十條幫助犯之成立，行為人在主觀上須有幫助故意，客觀上須有幫助
    行為。而「幫助犯係從屬於正犯而成立，並無獨立性，故幫助犯須對正犯之犯罪
    事實，具有共同認識而加以助力，始能成立，其所應負責任，亦以與正犯有同一
    認識之事實為限，若正犯所犯之事實，超過其共同認識之範圍時，則幫助者事前
    既不知情，自不負責」（最高法院七十五年度台上字第一五○九號、八十四年度
    台上字第五九九八號刑事判決要旨參照）；另「幫助犯對正犯行為所認識之內容
    ，如與正犯所發生之事實不一致時，應僅就其所認識之範圍負責」、「刑法上之
    幫助犯，係對於犯罪與正犯有共同之認識，而以幫助之意思，對於正犯資以助力
    者而言，若對於正犯之犯罪無共同之認識，則非幫助犯」，亦有最高法院八十四
    年度台上字第六四七五號、八十八年度台上字第一二七０號刑事判決要旨可供參
    照。次按人頭帳戶之問題在我國乃屬普遍存在之事實，而其用途甚多，諸如請領
    款項、規避稅捐、金融商品買賣或其他合法、非法財務操作、洗錢、詐欺、經營
    六合彩、地下錢莊，甚至擄人勒贖等各種合法、非法用途均有，實非僅限於常業
    詐欺一端。因而，人頭帳戶之販售，究係合法或非法，仍應進一步深究即此，帳
    戶（包含存褶、印章及提款卡）出租、出借、出賣予他人使用之情形下，欲認定
    行為人之幫助故意內容，必須就行為人於該等行為時究係認識該買受或借用人係
    為何種用途（或犯罪行為）而借用來認定，而非以事後該借用人實際所為係何種
    犯罪行為來反推。否則，幫助犯之處罰繫於事後極為不確定之因素，顯有違罪刑
    法定主義之本旨，尤有甚者，即使用者或正犯之行為於取得帳戶後，如以之供擄
    人勒贖、販賣毒品等種種犯行，不論被告是否知情，均須負擔前開各種重罪幫助
    犯之罪責，未免過苛，亦不符幫助犯之要件。經查，被告甲○○僅係以每月三萬
    二千元之代價受僱於丁○○，於丁○○連絡好人頭帳戶之出賣者或買受者後，再
    由甲○○依丁○○指示前往交易等情，觀諸前開被告丁○○及甲○○之供述甚然
    ，而依前引被告甲○○及被告丁○○所述，雖足認被告甲○○就販賣人頭帳戶可
    能係供不特定之買主從事不法行為乙事有所認識，但綜觀全卷，並無何積極證據
    足資證明被告甲○○就使用該帳戶者係作為常業詐欺罪之用乙事，有所認識，且
    有幫助之故意。故本件不得僅以被告甲○○受僱從事人頭帳戶之交易，而該帳戶
    被作為常業詐欺之工具，即遽認被告自始即有幫助常業詐欺之不確定故意。準此
    ，不能證明被告甲○○有犯幫助常業詐欺之犯行，惟公訴意旨認此部分與被告甲○○前開經論罪科刑之洗錢罪間，為想像競合犯之裁判上一罪關係，本院爰不另
    為無罪之諭知，合此說明。
乙、無罪部分：
一、公訴意旨另以：被告己○○與甲○○同時受僱於被告丁○○，共同基於犯意之聯
    絡，能預見提供自己或他人帳戶予他人使用，係幫助他人掩飾或隱匿重大犯罪所
    得財物而竟不違反其本意，為丁○○蒐集如附表所示之提款卡、存摺等物，以每
    本存摺以三千元至四千元不等之代價，出賣給綽號「小林」等不特定人，供「小
    林」等人從事詐欺及不法犯行，以他人帳戶作掩飾或隱匿重大犯罪所得財物之用
    。因認被告己○○涉犯刑法第三十條、第三百四十條之幫助常業詐欺罪嫌，及洗
    錢防制法第九條第一項之幫助洗錢罪嫌等語。
二、訊據被告己○○堅詞否認有公訴意旨所指之犯行，並以：伊係於九十一年四、五
    月看報紙向丁○○應徵外務，伊與甲○○同時應徵，之前不認識，丁○○未告訴
    伊等本名，只說稱他為「三哥」，伊工作內容是按照丁○○之電話指示去收存摺
    ，曾到土城世華銀行、玉山銀行收過三本存摺，月薪三萬二千元，丁○○稱領錢
    時要辦帳戶給他，故伊共開設七、八個帳戶，並將存摺及提款卡均交予丁○○，
    但最後均未領到薪資，伊曾經質疑，但丁○○叫伊不要多問，只問伊要不要做，
    伊不知道丁○○拿伊帳戶從事不法用途，伊心中雖覺得有異，但亦無法問出結果
    ，後伊到銀行要將帳戶結清時，銀行人員問伊知否帳戶內有一百四十萬餘元，伊
    稱不知道，銀行通知警員到場，伊才知道等語置辯。
三、按犯罪事實，應依證據認定之，無證據不得認定犯罪事實，修正後刑事訴訟法第
    一百五十四條第二項定有明文。經查：
（一）被告己○○於九十一年四月初受雇於被告丁○○，並除交付其本身多本帳戶予
      被告丁○○外，並曾為丁○○收取存摺等情，核諸被告己○○前揭辯詞及丁○○所述：其以月薪三萬二千元僱用甲○○及己○○，於其買賣人頭帳戶時，負
      責幫其收取帳戶等語（本院Ａ卷卷一第一百頁）固堪認定。惟被告丁○○於本
      院同日訊問中除前引所供：甲○○於上班二星期後，交給其二本以後，其就有
      告訴他在買賣人頭帳戶，．．其覺得甲○○比較機伶，如果顧客看到報紙，與
      其聯繫，其會告訴甲○○到指定地點，向顧客以一千元到一千五百元收取帳戶
      ，如果要買帳戶的顧客，也是指派甲○○去送等語外，並陳稱：但是沒有告訴
      己○○等情在卷，是被告己○○所供不知丁○○係從事人頭帳戶買賣乙節，已
      非無據。
（二）再者被告己○○於被告丁○○未給予薪資，而至聯邦商業銀行板橋分行欲結清
      其於該銀行所設立之000000000000號帳戶時，始經銀行人員告知
      其內存入一百四十餘萬元之情，復有被告己○○警詢筆錄可稽。從而，被告己○○如知悉其所開設帳戶係供被告丁○○販賣他人以作為犯常業詐欺罪之洗錢
      之用，何以於無法領取薪資時，即到銀行欲終止帳戶，而自曝其犯行？由此，
      益徵被告己○○前揭所辯不知，應可採信。故不得僅以被告己○○受僱於丁○○，並設立帳戶供其使用及曾為其收取帳戶等情，遽予臆測被告己○○具有幫
      助洗錢及常業詐欺之不確定故意。
（三）準此，本件公訴人所舉之證據並無足為被告己○○有罪之確信，而僅有合理懷
      疑之存在，自無以推測或擬制之方法，遽認被告己○○為有罪之確信。此外，
      復查尚無其他積極證據足認被告確有何公訴意旨所指之犯行，自屬不能證明被
      告犯罪，本院自應為被告己○○無罪之諭知。
據上論斷，應依刑事訴訟法第二百九十九條第一項前段、第三百零一條第一項，修正
前洗錢防制法第九條第一項、第四項、第十二條第一項，修正後洗錢防制法第九條第
一項、第十二條第一項，刑法第二條第一項及但書、第十一條前段、第二十八條、第
三十條、第三百四十條、第五十六條、第五十五條、第四十七條、第七十四條第一款
、第三十八條第一項第二款，罰金罰鍰提高標準條例第一條前段，判決如主文。
本案經檢察官馬中琍到庭執行職務。
中      華      民      國    九十二    年     十二     月     十九     日
                                    臺灣板橋地方法院刑事第十一庭
                                          審判長法  官  許仕楓
                                                法  官  談  虎
                                                法  官  陳明偉
右正本證明與原本無異。
如不服本判決，應於判決送達後十日內，向本院提出上訴狀。
                                書記官  周百川
中      華      民      國    九十二    年     十二     月    二十六    日
附表一
（被告甲○○於九十一年五月二十日在警局中主動提出扣案者）
┌──────────────┬──┬─┬───────────────┐
│物    品    名    稱        │單位│數│  備    註                    │
│                            │    │量│                              │
├──────────────┼──┼─┼───────────────┤
│世 華 商 業 銀 行 提 款 卡  │  壹│枚│卡號：0000000000    │
├──────────────┼──┼─┼───────────────┤
│世 華 商 業 銀 行 提 款 卡  │  壹│枚│卡號：000000000000│
├──────────────┼──┼─┼───────────────┤
│華 南 商 業 銀 行 提 款 卡  │  壹│枚│卡號：000000000000│
├──────────────┼──┼─┼───────────────┤
│華 南 商 業 銀 行 提 款 卡  │  壹│枚│卡號：000000000000│
├──────────────┼──┼─┼───────────────┤
│臺  灣  企  銀  提  款  卡  │  壹│枚│卡號：0000000000－0│
├──────────────┼──┼─┼───────────────┤
│郵   局   儲   金   簿      │  壹│本│帳號：000000－0        │
├──────────────┼──┼─┼───────────────┤
│印   章                     │  壹│枚│                              │
├──────────────┼──┼─┼───────────────┤
│彰 化 商 業 銀 行 支 票     │  壹│張│支票號碼：ＣＦ0000000  │
├──────────────┼──┼─┼───────────────┤
│彰 化 商 業 銀 行 支 票     │  壹│張│支票號碼：ＣＦ0000000  │
├──────────────┼──┼─┼───────────────┤
│彰 化 商 業 銀 行 支 票     │  壹│張│支票號碼：ＣＦ0000000  │
│                            │    │  │                              │
├──────────────┼──┼─┼───────────────┤
│彰 化 商 業 銀 行 支 票     │  壹│張│支票號碼：ＣＦ0000000  │
│                            │    │  │                              │
├──────────────┼──┼─┼───────────────┤
│聯 邦 商 業 銀 行 支 票     │  壹│張│支票號碼：ＵＣ0000000  │
├──────────────┼──┼─┼───────────────┤
│聯 邦 商 業 銀 行 支 票     │  壹│張│支票號碼：ＵＣ0000000  │
├──────────────┼──┼─┼───────────────┤
│台 北 國 際 商 業 銀 行支 票│  壹│張│支票號碼：ＱＧ0000000  │
├──────────────┼──┼─┼───────────────┤
│台 北 國 際 商 業 銀 行支 票│  壹│張│支票號碼：ＱＧ0000000  │
├──────────────┼──┼─┼───────────────┤
│台 北 國 際 商 業 銀 行支 票│  壹│張│支票號碼：ＱＧ0000000  │
├──────────────┼──┼─┼───────────────┤
│臺 灣 中 小 企 業 銀 行支 票│  壹│張│支票號碼：ＭＡ0000000  │
├──────────────┼──┼─┼───────────────┤
│臺 灣 中 小 企 業 銀 行支 票│  壹│張│支票號碼：ＭＡ0000000  │
├──────────────┼──┼─┼───────────────┤
│黃 琮 翔 身 份 證 影 本     │  壹│張│                              │
│６７．０６．２４            │    │  │                              │
│Ｚ000000000        │    │  │                              │
└──────────────┴──┴─┴───────────────┘
附表二
（於九十一年五月二十二日下午五時許，經警員持搜索票至丁○○位於台北縣土城
  市○○路○段五十四號三樓租屋處，所扣得者）
 銀行儲金簿部分：
┌──┬────────┬─────┬─────┬───────────┐
│編號│銀 行 名 稱     │ 數  量   │存摺戶名  │  帳      號          │
│    │                │(單位：本)│          │                      │
├──┼────────┼─────┼─────┼───────────┤
│１  │郵局            │ 二       │程裕豪  │000000-0-0000000    │
│    │                │          │羅濟彥  │000000-0-000000-0   │
├──┼────────┼─────┼─────┼───────────┤
│２  │大眾銀行        │ 一       │林學長    │000-00-000000-0       │
├──┼────────┼─────┼─────┼───────────┤
│３  │世華銀行        │ 二       │己○○  │000-00-000000-0     │
│    │                │          │己○○  │000-00-000000-0     │
├──┼────────┼─────┼─────┼───────────┤
│４  │玉山銀行        │ 四       │林學長  │0000-000-000000     │
│    │                │          │己○○  │0000-000-000000     │
│    │                │          │己○○  │0000-000-000000     │
│    │                │          │甲○○  │0000-000-000000     │
├──┼────────┼─────┼─────┼───────────┤
│５  │台新銀行        │ 一       │蔡旭庭    │000-00-000000-0-00    │
├──┼────────┼─────┼─────┼───────────┤
│６  │陽信商業銀行    │ 一       │蔡旭庭    │0000-000000-0         │
├──┼────────┼─────┼─────┼───────────┤
│７  │花蓮區中小企銀  │ 一       │蔡旭庭    │00000000000000        │
│    │                │          │          │                      │
├──┼────────┼─────┼─────┼───────────┤
│８  │上海商業銀行    │ 三       │鄧自猛  │00000000000000      │
│    │                │          │薛全明  │00000000000000      │
│    │                │          │蔡旭庭  │00000000000000      │
├──┼────────┼─────┼─────┼───────────┤
│９  │誠泰銀行        │ 二       │蔡旭庭  │000-00-000000-0     │
│    │                │          │楊位乾  │000-00-000000-0     │
├──┼────────┼─────┼─────┼───────────┤
│１０│日盛國際商業銀行│ 一       │甲○○    │000-00-000000-0-00    │
├──┼────────┼─────┼─────┼───────────┤
│１１│新竹國際商業銀行│ 一       │蔡旭庭    │00000000000           │
├──┼────────┼─────┼─────┼───────────┤
│１２│華僑銀行        │ 一       │甲○○    │00000000000000        │
├──┼────────┼─────┼─────┼───────────┤
│１３│台北銀行        │ 八       │范良建  │000000000000        │
│    │                │          │吳國華  │000000000000        │
│    │                │          │林青圳  │000000000000        │
│    │                │          │徐茂雄  │000000000000        │
│    │                │          │孟德凱  │000000000000        │
│    │                │          │陳建輝  │000000000000        │
│    │                │          │王煥松  │000000000000        │
│    │                │          │洪永翀  │000000000000        │
├──┼────────┼─────┼─────┼───────────┤
│１４│中國國際商業銀行│ 五       │蔡旭庭  │000-00-00000-0      │
│    │                │          │甲○○  │000-00-00000-0      │
│    │                │          │蔡旭庭  │000-00-00000-0      │
│    │                │          │薛全明  │000-00-00000-0      │
│    │                │          │薛全明  │000-00-00000-0      │
├──┼────────┼─────┼─────┼───────────┤
│１５│富邦銀行        │ 二       │余孝宏  │00000000000000      │
│    │                │          │薛全明  │00000000000000      │
├──┼────────┼─────┼─────┼───────────┤
│１６│華南商業銀行    │ 三       │蔡旭庭  │000-00-000000-0     │
│    │                │          │蔡旭庭  │000-00-000000-0     │
│    │                │          │己○○  │000-00-000000-0     │
├──┼────────┼─────┼─────┼───────────┤
│１７│台北國際商業銀行│ 一       │余孝宏    │000-00-00000-0-00     │
├──┼────────┼─────┼─────┼───────────┤
│１８│中華商業銀行    │ 二       │廖健程  │000-00-000000-0-00  │
│    │                │          │余孟哲  │000-00-000000-0-00  │
├──┼────────┼─────┼─────┼───────────┤
│１９│合作金庫銀行    │ 一│廖健程    │0000-000-000000       │
├──┼────────┼─────┼─────┼───────────┤
│２０│遠東國際商業銀行│ 一       │薛全明    │0000-0000-000000      │
├──┼────────┼─────┼─────┼───────────┤
│２１│第一商業銀行    │ 二       │蔡旭庭  │000-00-000000       │
│    │                │          │吳英華  │000-00-000000       │
│    │                │          │          │                      │
├──┼────────┼─────┼─────┼───────────┤
│２２│台灣中小企業銀行│ 一       │羅濟彥    │00000000000           │
├──┼────────┼─────┼─────┼───────────┤
│２３│中國信託商業銀行│ 二       │羅濟彬  │000000000000        │
│    │                │          │余孝宏  │000000000000        │
├──┼────────┼─────┼─────┼───────────┤
│２４│彰化銀行        │ 五       │羅濟彥  │0000-00-00000-000│
│    │                │          │羅濟彥  │0000-00-00000-000   │
│    │                │          │蔡旭庭  │0000-00-00000-000   │
│    │                │          │蔡旭庭  │0000-00-00000-000   │
│    │                │          │潘俊彥  │0000-00-00000-000   │
├──┼────────┼─────┼─────┼───────────┤
│２５│華泰商業銀行    │ 一       │王銀達    │00-00-00000000-0      │
│    │                │          │          │                      │
└──┴────────┴─────┴─────┴───────────┘
 提款卡部分：
┌──┬───────────┬─────┬──────────────┐
│編號│ 銀 行 名 稱          │  數 量   │  帳  號                    │
│    │                      │(單位：張)│                            │
├──┼───────────┼─────┼──────────────┤
│１  │匯通銀行              │ 一       │0000-000-000000             │
├──┼───────────┼─────┼──────────────┤
│２  │郵局                  │ 三       │0-000000-0-0000000        │
│    │                      │          │0-000000-0-0000000        │
│    │                      │          │000000-0-0000000          │
│    │                      │          │                            │
├──┼───────────┼─────┼──────────────┤
│３  │中國信託商業銀行      │ 六       │0000-0000-0000-0000       │
│    │                      │          │000-00-000000-0-0         │
│    │                      │          │0000-0000-0000-0000       │
│    │                      │          │000-00-000000-0-0         │
│    │                      │          │000-00-000000-0-0         │
│    │                      │          │000-00-000000-0-0    │
│    │                      │          │                            │
├──┼───────────┼─────┼──────────────┤
│４  │聯邦銀行              │ 二       │000-00-0000000-00         │
│    │                      │          │000-00-0000000-00         │
├──┼───────────┼─────┼──────────────┤
│５  │板信商業銀行          │ 一       │0000-000-0000000            │
├──┼───────────┼─────┼──────────────┤
│６  │誠泰銀行              │ 六       │000-00-000000-0-000000    │
│    │                      │          │000-00-000000-0-000000    │
│    │                      │          │000-00-000000-0-000000    │
│    │                      │          │000-00-000000-0-000000    │
│    │                      │          │000-00-000000-0-000000    │
├──┼───────────┼─────┼──────────────┤
│７  │土地銀行  │ 二       │000-000-00000-0           │
│    │                      │          │000-000-00000-0           │
├──┼───────────┼─────┼──────────────┤
│８  │中華商業銀行          │ 三       │000-00-000000-0-00        │
│    │                      │          │000-00-000000-0-00        │
│    │                      │          │000-00-000000-0-00        │
├──┼───────────┼─────┼──────────────┤
│９  │上海商業銀行          │ 六       │00000000000000            │
│    │                      │          │00000000000000            │
│    │                      │          │00000000000000            │
│    │                      │          │00000000000000-0          │
│    │                      │          │00000000000000            │
│    │                      │          │00000000000000            │
├──┼───────────┼─────┼──────────────┤
│１０│交通銀行              │ 一       │000-00-000000-0             │
├──┼───────────┼─────┼──────────────┤
│１１│萬泰銀行              │ 一       │000-000000000               │
├──┼───────────┼─────┼──────────────┤
│１２│華僑銀行              │ 一       │00000000000000              │
├──┼───────────┼─────┼──────────────┤
│１３│陽信商業銀行          │ 一       │0000000000-0                │
├──┼───────────┼─────┼──────────────┤
│１４│大安商業銀行          │ 一       │000-00-000000-0             │
├──┼───────────┼─────┼──────────────┤
│１５│彰化銀行              │ 九       │0000-00-00000-000         │
│    │                      │          │0000-00-00000-000         │
│    │                      │          │0000-00-00000-000         │
│    │      │          │0000-00-00000-000         │
│    │                      │          │0000-00-00000-000         │
│    │                      │          │0000-00-00000-000         │
│    │                      │          │0000-00-00000-000         │
│    │                      │          │0000-00-00000-000         │
│    │                      │          │0000-00-00000-000         │
├──┼───────────┼─────┼──────────────┤
│１６│玉山銀行              │ 五       │0000-000-000000           │
│    │                      │          │0000-000-000000           │
│    │                      │          │0000-000-000000           │
│    │                      │          │0000-000-000000           │
│    │                      │          │0000-000-000000           │
├──┼───────────┼─────┼──────────────┤
│１７│新店農會              │ 一       │00000000000000            │
├──┼───────────┼─────┼──────────────┤
│１８│富邦銀行              │ 四       │00000000000000            │
│    │                      │          │00000000000000            │
│    │                      │          │00000000000000            │
│    │                      │          │00000000000000            │
├──┼───────────┼─────┼──────────────┤
│１９│新竹國際商業銀行      │ 一       │0000-0000000                │
├──┼───────────┼─────┼──────────────┤
│２０│日盛國際商業銀行      │ 一       │000-00-000000-0-00          │
├──┼───────────┼─────┼──────────────┤
│２１│合作金庫銀行          │ 二       │0000-000-000000           │
│    │                      │          │0000-000-000000           │
├──┼───────────┼─────┼──────────────┤
│２２│台北銀行          │ 八       │000000000000-00           │
│    │                      │          │000000000000-00           │
│    │                      │          │000000000000-00           │
│    │                      │          │000000000000-00           │
│    │                      │          │000000000000-00           │
│    │                      │          │000000000000-00           │
│    │                      │          │000000000000-00           │
│    │                      │          │000000000000-00           │
├──┼───────────┼─────┼──────────────┤
│２３│中國國際商業銀行      │ 七       │000000-00000000-0         │
│    │                      │          │000000-00000000-0         │
│    │                      │          │000000-00000000-0         │
│    │                      │          │000000-00000000-0         │
│    │                      │          │000000-00000000-0         │
│    │                      │          │000000-00000000-0         │
│    │                      │          │000000-00000000-0         │
├──┼───────────┼─────┼──────────────┤
│２４│遠東國際商業銀行      │ 三       │000-000-0000000-0         │
│    │                      │          │000-000-0000000-0         │
│    │                      │          │000-000-0000000-0         │
├──┼───────────┼─────┼──────────────┤
│２５│寶島商業銀行          │ 一       │000-00-000000-0-00          │
├──┼───────────┼─────┼──────────────┤
│２６│大眾銀行              │ 一       │000-00-000000-0             │
├──┼───────────┼─────┼──────────────┤
│２７│中央信託局            │ 二       │000000-000000-000         │
│    │                      │          │000000-000000-000         │
├──┼───────────┼─────┼──────────────┤
│２８│世華銀行              │ 四       │000-00-000000-0           │
│    │                      │          │000-00-000000-0           │
│    │                      │          │000-0000000               │
│    │                      │          │000-00-000000-0           │
├──┼───────────┼─────┼──────────────┤
│２９│台北國際商業銀行      │ 三       │000-00-00000-0-00         │
│    │                      │          │000-00-00000-0-00         │
│    │                      │          │000-00-00000-0-00         │
├──┼───────────┼─────┼──────────────┤
│３０│花蓮企業銀行          │ 二       │000-000-00000-0           │
│    │                      │          │000-000-00000-0           │
├──┼───────────┼─────┼──────────────┤
│３１│台新銀行              │ 二       │000-00-000000-0-00        │
│    │                      │          │000-00-000000-0-00        │
├──┼───────────┼─────┼──────────────┤
│３２│慶豐銀行              │ 二       │000000-000000000-00000    │
│    │                      │          │000000-000000000-00000    │
├──┼───────────┼─────┼──────────────┤
│３３│第一商業銀行          │ 三       │000-00-000000             │
│    │                      │          │000-00-000000             │
│    │                      │          │000-00-000000             │
├──┼───────────┼─────┼──────────────┤
│３４│台灣企業銀行          │ 五       │000-00-00000-0            │
│    │                      │          │000-00-00000-0            │
│    │                      │          │000-00-00000-0            │
│    │                      │          │000-00-00000-0            │
│    │                  │          │000-00-00000-0            │
│    │                      │          │                            │
├──┼───────────┼─────┼──────────────┤
│３５│泛亞銀行              │ 二       │000-000-00000-0-00        │
│    │                      │          │                            │
├──┼───────────┼─────┼──────────────┤
│３６│華泰商業銀行          │ 一       │00-00-00000000-0            │
├──┼───────────┼─────┼──────────────┤
│３７│萬通商業銀行          │ 三       │000-000-0000000-0         │
│    │                      │          │000-000-0000000-0         │
│    │                      │          │000-000-0000000-0         │
├──┼───────────┼─────┼──────────────┤
│３８│華信銀行              │ 三       │000-000-0000000-0         │
│    │                      │          │000-000-0000000-0         │
│    │                      │          │000-000-0000000-0         │
├──┼───────────┼─────┼──────────────┤
│３９│華南商業銀行          │ 五       │000-000000000             │
│    │                      │          │000-000000000             │
│    │                      │          │000-000000000             │
│    │                      │          │000-000000000             │
│    │                      │          │000-000000000             │
└──┴───────────┴─────┴──────────────┘
 其他扣案物品
┌────────┬──────────┬───────────────┐
│物品名稱        │數量                │備註                          │
├────────┼──────────┼───────────────┤
│印章            │三十四枚            │扣案物品清單記載三十三枚，惟與│
│          │                    │由乙○○（未據起訴）住處所起獲│
│                │                    │者一枚相混計三十四枚，另並與附│
│                │                    │表一所示印章相加（因不同處所所│
│                │                    │扣案印章，已相混，無法分辨，計│
│                │                    │三十五枚）。                  │
│                │                    │                              │
├────────┼──────────┼───────────────┤
│筆記、帳冊      │四本                │供本案犯罪所用之物            │
│                │                    │                              │
└────────┴──────────┴───────────────┘
附表三
（九十一年五月二十二日十五時許，在台北縣三重市○○路○段七十八號天台廣場前
  ，於被告丙○○身上所起出物品）
┌──┬───────┬──────┬────────┬────────┐
│編號│銀行名稱      │戶名        │帳號            │性質及數量      │
├──┼───────┼──────┼────────┼────────┤
│一  │泛亞商業銀行  │薛全明      │000000000000    │存款簿乙本      │
├──┼───────┼──────┼────────┼────────┤
│二  │同上          │同上        │同上            │提款卡乙枚      │
├──┼───────┼──────┼────────┼────────┤
│三  │聯邦商業銀行  │黃琮翔      │000000000000    │存款簿乙本      │
├──┼───────┼──────┼────────┼────────┤
│四  │誠泰商業銀行  │不詳        │000000000000    │提款卡乙枚      │
└──┴───────┴──────┴────────┴────────┘
附表四
┌────────┬──────────┬───────────────┐
│物品名稱        │數量                │所有人                        │
├────────┼──────────┼───────────────┤
│台灣大哥大ＩＣ晶│五張                │丁○○                        │
│片              │                    │                              │
├────────┼──────────┼───────────────┤
│行動電話        │八支                │同右                          │
├────────┼──────────┼───────────────┤
│各大銀行名冊    │一本                │同右                          │
│                │                    │                              │
├────────┼──────────┼───────────────┤
│詐術入門教科書  │二本                │同右                          │
│                │                    │                              │
├────────┼──────────┼───────────────┤
│電腦硬碟主機    │一台│同右                          │
│                │                    │                              │
├────────┼──────────┼───────────────┤
│電腦螢幕        │一台                │同右                          │
│                │                    │                              │
├────────┼──────────┼───────────────┤
│電腦鍵盤        │一台                │同右                          │
│                │                    │                              │
├────────┼──────────┼───────────────┤
│列表機          │一台                │同右                          │
│                │                    │                              │
├────────┼──────────┼───────────────┤
│賓士車輛簡價表  │一份                │同右                          │
│                │                    │                              │
└────────┴──────────┴───────────────┘
附錄本案論罪科刑法條全文
中華民國刑法第三百四十條
以犯第三百三十九條之罪為常業者，處一年以上七年以下有期徒刑，得併科五萬元以
下罰金。
修正前洗錢防制法第九條
洗錢者，處五年以下有期徒刑，得併科新台幣三百萬元以下罰金。
以犯前項之罪為常業者，處一年以上七年以下有期徒刑，併科新台幣一百萬元以上一
千萬元以下罰金。法人之代表人、法人或自然人之代理人、受雇人或其他從業人員，
因執行業務犯前二項之罪者，除處罰行為人外，對該法人或自然人並科以各該項所定
之罰金。但法人之代表人或自然人對於犯罪之發生，已盡力為防止行為者，不在此限
。
犯前三項之罪，於犯罪後六個月內自首者，免除其刑；逾六個月者，減輕或免除其刑
；在偵查或審判中自白者，減輕其刑。
修正後洗錢防制法第九條
犯第二條第一款之罪者，處五年以下有期徒刑，得併科新臺幣三百萬元以下罰金。
犯第二條第二款之罪者，處七年以下有期徒刑，得併科新臺幣五百萬元以下罰金。
以犯前二項之罪為常業者，處三年以上十年以下有期徒刑，得併科新臺幣一百萬元以
上一千萬元以下罰金。
法人之代表人、法人或自然人之代理人、受雇人或其他從業人員，因執行業務犯前三
項之罪者，除處罰行為人外，對該法人或自然人並科以各該項所定之罰金。但法人之
代表人或自然人對於犯罪之發生，已盡力監督或為防止行為者，不在此限。
犯前四項之罪，於犯罪後六個月內自首者，免除其刑；逾六個月者，減輕或免除其刑
；在偵查或審判中自白者，減輕其刑。


司法院資訊處製作；財團法人民間司法改革基金會備份。
